FACUNDO ZERBATO

Full Stack Developer



Portfolio | LinkedIn | GitHub

facundozerbato@outlook.com | Río Cuarto, Córdoba, Argentina | +54 3584321313

PERFIL

Full Stack Developer con experiencia en la creación de aplicaciones web escalables y eficientes. Me considero una persona comprometida y ordenada. Me gusta trabajar en equipo y afrontar nuevos desafíos que me permitan seguir creciendo como profesional.

EXPERIENCIA

Desarrollador Web independiente (03/2024 - Actual)

Mercado Libre - Front End Developer Jr (07/2022 - 01/2024)

- Desarrollos en Flox y React.
- Desarrollos de pruebas unitarias en Jest y React Testing Library.
- Realización de pruebas de flujo en scopes de test para el área de checkout.

Nippy - Front End Trainee (03/2022 - 03/2022)

• Desarrollos utilizando React Native, Redux y CSS para aplicación mobile.

Henry - Proyecto Full Stack (02/2022 - 02/2022)

- Desarrollo de aplicación web interactiva con funcionalidades de búsqueda, filtrado y creación de datos, utilizando React, Redux y CSS para el frontend y Node.js y Express en el backend.
- Implementación de API REST para la integración de servicios externos y manejo de base de datos en PostgreSQL.

EDUCACIÓN

Full Stack Developer - Henry (10/2021 - 03/2022) Contador - Universidad Siglo 21 (2014 - 2019)

HABILIDADES TÉCNICAS

- HTML, CSS, Javascript, Typescript
- Frameworks y Librerías: React, Next.js, Redux, React Native
- Backend: Node.js, Express.js, Java
- Testing: Jest, React Testing Library
- Bases de Datos: PostgreSQL, MongoDB
- Control de Versiones: Git, GitHub
- Metodologías: Scrum

IDIOMAS

Inglés: Bl Intermedio